---
title: "exemplo"
author: "Raquel Ribeiro"
date: "13/03/2018"
output: html_document
---

```{r setup, include=FALSE}
knitr::opts_chunk$set(echo = TRUE)
```

## R Markdown

Este documento é do tipo R Markdown. Markdown é um formato simples para autoria de documentos do tipo HTML, PDF, e MS Word. Para mais detalhes sobre como utilizar o R Markdown acesse <http://rmarkdown.rstudio.com>.

Quando você clicar no botão  **Knit**, um documento que incluirá o conteúdo e qualquer código do R inserido no mesmo. Você pode gerar um código de R seguindo o exemplo abaixo: 


### O comando library carrega o pacote instalado para dentro da sua biblioteca
```{r}
library(datasets)
```

### Carregue um conjunto de dados existente na memória do RStudio, denominado co2
```{r}
data("co2")
```

### Para consultar informações sobre os pacotes,dados e utilização dos códigos, use o comando help

```{r}
help("stats")
help("co2")
```

### Incluindo gráficos

Você pode adicionar gráficos sempre que necessitar, por exemplo, vamos criar um gráfico de linhas com as informações do conjuntpo de dados "islands"
```{r}
plot(co2)
```

#### Explorando
Você poderá acessar o banco de dados do R chamado dataset e verificar quais dados estão disponíveis.A partir disso, brinque um pouco com os conjuntos de dados, visualização e gráficos que podem ser gerados.
```{r}
library(help="datasets")
```

Por enquanto é isso. Utilize esses comandos básicos de ajuda para explorar mais o ambiente do R.
