---
title: "Exercicios"
author: "Raquel Ribeiro"
date: "27/04/2018"
output: html_document
---

```{r setup, include=FALSE}
knitr::opts_chunk$set(echo = TRUE)
```

### Carregue o pacote MASS
```{r}
library(MASS)
```

### Abra o arquivo de dados mammals
```{r}
data(mammals)
```

### Visualize o arquivo
```{r}
mammals
View(mammals)
```

### Inspecione o arquivo
```{r}
ls(mammals) # lista as variáveis
summary(mammals) # fornece informações sobre média, mediana, quartis
```
 
### Organize os dados de modo crescente (observe que queremos organizar apenas uma das variáveis, a variável brain. Para selecionar uma variável, coloque o símbolo $ após o nome do arquivo e antes do nome da variável)
```{r}
sort(mammals$brain) # a função sort ranqueia os dados de modo crescente
```

### Crie um objeto para os dados organizados
```{r}
brain_org<-sort(mammals$brain)
brain_org
```

### Faça um gráfico do tipo histograma com os dados da variável brain organizados
```{r}
hist (sort(mammals$brain)) #ou
hist(brain_org)
```

### Agora faça um histograma com os dados não organizados
```{r}
hist(mammals$brain)
```

### Verifique o número de observações da variável brain no arquivo
```{r}
length(mammals$brain) # A função length refere-se à quantidade de observações presentes no arquivo ou na variável escolhida. Experimente verificar o numero de observações do arquivo todo.O que significa o resultado obtido?
```

### Fazer um gráfico de barras dos dados da variável “brain”
```{r}
barplot(mammals$brain) # O comando barplot faz um gráfico de barras
```

### Adicionar títulos aos eixos do gráfico
```{r}
barplot (mammals$brain, ylab = "peso do cérebro", col = "red") # ylab adiciona uma legenda ao eixo y. A legenda está escrita entre aspas; col adiciona cor às barras do gráfico e também deve ser especificada entre aspas. Experimente dar nome ao eixo X e colorir o gráfico de azul.

```

### Repita o gráfico utilizando os dados ordenados

### Utilize o comando ajuda e verifique como usar a função rank

### Ranqueie os dados da variável body

### Calcule a média, mediana, valor máximo e valor mínimo da variável body.
#### Note que se você precisar de ajuda é só solicitar ao programa

### Faça um gráfico do tipo histograma para a variável body ranqueada

### Faça um gráfico de barras para a variável body ranqueada

### Faça um gráfico de pontos para a variável body sem estar ranqueada

### Faça um gráfico utilizando as duas variáveis (brain e body)

```{r}
plot(mammals$brain,mammals$body)
```

### Interprete esse gráfico

### Nomeie os eixos X e Y de um modo que sejam auto-explicativos

### Importe o conjunto de dados denominado CursoR.csv disponível no Github

### Visualize e inspecione os dados



