---
title: "Parte I"
author: "Raquel Ribeiro"
date: "13/03/2018"
output: html_document
---

```{r setup, include=FALSE}
knitr::opts_chunk$set(echo = TRUE)
```

### Códigos e Símbolos

O R possui alguns símbolos que são utilizados na sua interface para identificar ações. Veremos o que significam os mais importantes. 

1. O sinal > (sinal de maior) indica o *prompt* e quer dizer que o R está pronto para receber comandos

2. O sinal + poderá aparecer no início da linha de comando, se isso acontecer, significa que ficou faltando algo na linha de comando anterior. Insira o que faltou ou, se estiver errado, aperte ESC para retornar ao *prompt* inicial >.

3. O R é case-sensitive, isto é, ele diferencia letras maiúsculas de minúsculas, portanto A é diferente de a.

4. O separador de casas decimais é ponto ".". A vírgula é usada para separar argumentos (informações).

5. Não utilize acentos, pois ele não reconhece. De um modo geral, evite os acentos em qualquer nome que for salvar em um computador.

6. Sempre que você utilizar o R em algum trabalho, deverá citá-lo. No R existe um comando que mostra como citar o R ou um de seus pacotes. Veja como fazer: 

```{r citation, echo=TRUE}
citation()
```

7. Para citar um pacote, por exemplo o vegan, basta colocar o nome do pacote entre aspas.

```{r citation pckg, echo=TRUE}
citation("vegan")
```


### O R como calculadora

Uma das funções mais básicas do R, é a função simples de calculadora. Os operadores matemáticos básicos são:
+ para soma, - subtração, * multiplicação, / divisão e ^ exponenciação. Digite os comandos abaixo no seu console:

```{r calculadora, echo=TRUE}
2+2
2*2
4-2
4/2
2^2

# Você poderá usar parênteses para expressar uma operação matemática mais complexa

((2+18)*5)^2
```

### Como usar a ajuda?

Muitas vezes, você precisará analisar ou estudar uma função que não conhece. Existem três formas básicas para descobrir uma função que faça aquilo que você deseja. A primeira é pesquisar dentro do R usando palavras chave usando a função help.search().

Descubra como usar logaritmo

```{r função Logaritmo, echo=TRUE}
help.search("logaritmo")
```

O R não conhece o idioma português e, sendo logaritmo uma palavra em português, não foi possível encontrá-la. Desse modo, é necessário que a busca seja feita no idioma Inglês. Tente novamente

```{r Funcao logarithms, echo=TRUE}
help.search("logarithms")
```

Outro modo é substituir o comando help.search por ??

```{r ??, echo=TRUE}
??logarithms
```

### Utilizando Funções

O R possui diversas funções que podem ser utilizadas para executar um comando. Assim como o help auxilia na busca por termos, você poderá utiliza-lo na busca por funções. O comando é o mesmo help(nome da função);

Utilize o comando help para compreender a função plot

### Demonstrações

Algumas funções do R possuem demonstrações de uso. Estas demonstrações podem ser vistas usando a função demo(). Digite os comandos abaixo:

```{r demo, echo=TRUE}
demo(graphics)
demo(persp)
demo(image)
```

### Importando dados e criando objetos

A importação de dados no R é feita a partir de dados salvos em diferentes formatos (xls, csv, txt). O formato mais utilizado é o .csv (comma separated values), pois é um formato que ocupa pouco espaço em disco e pode ser facilmente lido por qualquer editor de texto ou programa de estatística.

Um conjunto de dados denominado cursoR.csv foi criado para utilizarmos como exemplo.

* Para acessar o conjunto de dados, vá até o repositório GitHub indicado previamente e faça o download do arquivo. 
* Salve-o na sua área de trabalho.
* Abra o arquivo com um editor de texto e dê uma olhada no formato. Você poderá observar os algarismos estão separados por uma ",". Isto significa que quando lido em formato de tabela, teremos diferentes colunas. 
* Abra o mesmo arquivo utilizando o programa excel ou equivalente (Numners, LibreOffice, Open Office)
* Observe que os dados são divididos em cinco colunas, nomeadas como Especie, Corpo, Cauda, Pata, Sexo.
* Agora vamos importar esse mesmo arquivo para a área de trabalho do RStudio
* ATENÇÃO!!! É necessário instalar o pacote "readr" antes de iniciar a importação

```{r}

library(readr) 
curso<-read.csv("CursoR.csv",h=T)  
View(curso)
```

##### Note que o símbolo <- quando inserido após um termo, nomeia o objeto. Isto é, o arquivo que está sendo carregado, agora recebe o nome de "curso"


*O comando read.csv é utilizado para importar arquivos salvos no formato csv. É possível utilizar o mesmo comando para outros tipos de arquivo, como por exemplo txt ou xls. Verifique o Help do comando read.table e observe as informações contidas no arquivo de ajuda.* 


### Criando Objetos

Vamos trabalhar um pouco a criação de objetos no R

* Crie um objeto, denominado soma, que contenha a soma dos números 2,3 e 4.

```{r soma}
soma<-2+3+4

# veja o resultado digitando o nome do objeto criado

```

* agora crie uma fórmula que contenha adição, multiplicação e divisão, utilizando os mesmos números. Chame seu objeto de formula.

```{r}
formula<-((2+3)-2)*((4)/3)
formula
```


